【裁判字號】    96,訴,688
【裁判日期】    970613
【裁判案由】    詐欺等
【裁判全文】
臺灣新竹地方法院刑事判決               96年度訴字第688號
公  訴  人  臺灣新竹地方法院檢察署檢察官
被      告  乙○○
            甲○○
                    弄11號
上  一  人
選任辯護人  李添興律師
被      告  癸○○
選任辯護人  耿淑穎律師
            王彩又律師
            張淑美律師
被      告  丙○○
上列被告等因詐欺等案件，經檢察官提起公訴（95年度偵字第52
58號、96年度偵字第1007號），本院改依簡式審判程序，並判決
如下：
    主  文
乙○○幫助犯詐欺取財罪，處有期徒刑陸月，如易科罰金，以新
臺幣壹仟元折算壹日；減為有期徒刑參月，如易科罰金，以新臺
幣壹仟元折算壹日。
甲○○幫助犯詐欺取財罪，處有期徒刑陸月，如易科罰金，以新
臺幣壹仟元折算壹日；減為有期徒刑參月，如易科罰金，以新臺
幣壹仟元折算壹日。
癸○○共同犯常業詐欺取財罪，處有期徒刑壹年陸月，減為有期
徒刑玖月；又共同犯詐欺取財罪，處有期徒刑壹年捌月，應執行
有期徒刑貳年。緩刑伍年，緩刑期間付保護管束。扣案之如附表
一所示之物，均沒收之。
丙○○共同犯常業詐欺取財罪，處有期徒刑壹年陸月，減為有期
徒刑玖月；又共同犯詐欺取財罪，處有期徒刑壹年捌月，應執行
有期徒刑貳年。緩刑伍年，緩刑期間付保護管束。扣案之如附表
一所示之物，均沒收之。
    事  實
一、乙○○、甲○○明知行動電話門號足供犯罪集團成員彼此間
    或對外連絡之用，且任何人欲申請行動電話門號做正當之用
    途，簡單便捷，故亦可預見無正當理由徵求他人提供行動電
    話門號之人，極易利用該門號作為隱匿身分，而為與財產有
    關之犯罪工具。其等2人竟基於幫助詐欺之犯意，於民國95
    年7月底8月初之某日，在臺中市○○路附近，將乙○○利用
    其他不知情之人向威寶電信股份有限公司（下稱威寶電信）
    所申請之如附表二所示之15支行動電話門號晶片卡，以每一
    門號新臺幣（下同）1,700元之代價售予丙○○，甲○○則
    從中抽取每一門號200元之仲介費用，藉以幫助丙○○、癸○○、梁育瑜（起訴書誤載為梁育麟）所組成之犯罪集團，
    作為在報紙分類廣告欄上刊登「電視購物，東森型錄包裝，
    年齡不拘，須無前科，論件計酬，免押免保，現做現領，專
    人收送，在家工作，無經驗可，請先撥打應徵專線，瞭解工
    作內容... 」、「花旗CITIBINK、誠徵郵貼人員、限女姓、
    年齡不拘、需無前科、無經驗可、全省收送、到府指導、在
    家工作、現做現領、免押免保、論件計酬、平均月收入3萬
    元以上、長期配合優先錄取... 」等不實家庭代工廣告之聯
    絡工具之用，以達成向他人詐欺取財之目的。嗣如附表三編
    號22至36所示之戊○○等人，因誤信上開廣告內容為真，而
    分別撥打附表二所示之行動電話與癸○○等人所組成之詐騙
    集團成員聯繫，癸○○等人遂共同基於詐欺取財之犯意聯絡
    ，向戊○○等人佯稱所提供之工作，均有最低薪資保障，欲
    先匯款予求職者收執等語，致戊○○等人不疑有他，陷於錯
    誤，分別於附表三編號22至36號所示之時間，均依指示持金
    融卡前往金融機構所設置之自動櫃員機，並依癸○○等人之
    指導操作提款機，惟操作結束後，戊○○等人所有之如附表
    三編號22至36號所示款項，即分別轉帳至周智強等所購買如
    附表一所示之人頭帳戶內。
二、癸○○、丙○○與梁育瑜（另由檢察官偵查中）自94年3月
    中旬起，共組詐騙集團，其等共同基於意圖為自己不法之所
    有，詐騙不特定多數人，使之陷於錯誤匯款至指定帳戶內，
    並以之為常業之犯意聯絡及行為分擔，由該詐騙集團之某成
    員，向其他收購、販售人頭帳戶之人士，購買如附表一所示
    之人頭帳戶使用；嗣再由癸○○、梁育瑜先後多次委託某分
    類廣告仲介業者在自由時報、蘋果日報分類廣告欄，刊登「
    電視購物，東森型錄包裝，年齡不拘，須無前科，論件計酬
    ，免押免保，現做現領，專人收送，在家工作，無經驗可，
    請先撥打應徵專線，瞭解工作內容。應徵專線0000000000號
    、0000000000號，資訊專線00000000 00號、0000000000號
    」、「花旗CITIBINK、誠徵郵貼人員、限女姓、年齡不拘、
    需無前科、無經驗可、全省收送、到府指導、在家工作、現
    做現領、免押免保、論件計酬、平均月收入3萬元以上、長
    期配合優先錄取，代表號0000000000號、0000000000號」等
    不實家庭代工廣告，誘騙有工作需求之人士前往應徵，嗣先
    後有附表三編號2至7、40至55號所示之人，撥打上開廣告上
    刊載之電話，癸○○、梁育瑜則再利用附表三編號2至7、40
    至55號所示之電話，與附表三編號2至7、40至55號之人聯繫
    並佯稱其等所提供之工作，均有最低薪資保障，其等欲先匯
    款予求職者收執等語，致附表三編號2至7、40至55號所示之
    人不疑有他，陷於錯誤，分別於附表三編號2至7、40至55號
    所示之時間，均依指示持金融卡前往金融機構所設置之自動
    櫃員機，並依癸○○等人之指導操作提款機，惟操作結束後
    ，如附表三編號2至7、40至55號所示之款項，即分別轉帳至
    周智強等所購買如附表一所示之人頭帳戶內（其中編號40號
    未轉帳成功而未遂）。癸○○、梁育瑜即以電話通知丙○○
    負責領取贓款，丙○○則持上開人頭帳戶提款卡，在臺中縣
    、市，以提款卡提領方式，提領如附表三編號2至7、40至55
    號所示之人遭詐騙所匯出、轉帳之贓款，由丙○○扣除提領
    贓款總額之百分之五作為報酬，餘款則交由癸○○、梁育瑜
    朋分，3人以上開詐騙行為為業，並賴詐騙所得維生。
三、癸○○、丙○○與梁育瑜另共同基於意圖為自己不法之所有
    ，詐騙不特定多數人，使之陷於錯誤匯款至指定帳戶內之詐
    欺犯意聯絡及行為分擔，由丙○○於95年7月底8月初某日，
    受梁育麟之指示，並經由甲○○之從中仲介，以每一門號1,
    700元之價格，向乙○○購買附表二所示之行動電話晶片卡
    ；嗣再由癸○○、梁育瑜委託某分類廣告仲介業者在自由時
    報、蘋果日報分類廣告欄，刊登上開內容之不實家庭代工廣
    告，誘騙有工作需求之人士前往應徵，嗣先後有附表三編號
    1、8至39號所示之人，撥打上開廣告上刊載之電話，癸○○
    、梁育瑜則再利用附表三編號1、8至39號所示之電話及購自
    乙○○如附表二所示之電話，與附表三編號1、8至39號所示
    之人聯繫並佯稱其等所提供之工作，均有最低薪資保障，其
    等欲先匯款予求職者收執等語，致附表三編號1、8至39號所
    示之人不疑有他，陷於錯誤，分別於附表三編號1、8至39號
    所示之時間，依癸○○等人之指導操作提款機後，如附表三
    編號1、8至39號所示之款項，即分別轉帳至周智強等所購買
    如附表一所示之人頭帳戶內（其中編號9、38號未轉帳成功
    而未遂）。嗣由丙○○負責領取各該贓款，除提領贓款總額
    之百分之五留作報酬外，餘款則交由癸○○、梁育瑜朋分。
    嗣丙○○於95年9月8日晚上6時許，前往臺中市○○○街196
    號8樓之信箱前，等待收取人頭帳戶之存摺、提款卡等物品
    時，為警當場查獲，並在其隨身背包及其使用車牌號碼KVQ-
    268號重型機車置物箱內及其位於臺中市○○路50號4樓之11
    租屋處，扣得如附表一所示之物品。另經警詢線於於95 年9
    月8日晚上7時許，在臺中市○○路○段41號佳麗都理容KTV，
    查獲乙○○、甲○○2人，而查知上情。
四、案經新竹市警察局第三分局報請臺灣新竹地方法院檢察署檢
    察官偵查起訴。
    理  由
一、本件被告乙○○、甲○○所犯幫助詐欺取財罪，被告癸○○
    、丙○○所犯常業詐欺罪、詐欺取財罪，均非死刑、無期徒
    刑、最輕本刑為3年以上有期徒刑之罪或高等法院管轄第一
    審之案件，其等於本院準備程序進行中，就被訴事實均為有
    罪之陳述，本院認為合於刑事訴訟法第273條之1之規定，裁
    定進行簡式審判程序，先予敘明。
二、認定犯罪事實所憑之證據及理由：
（一）被告乙○○、甲○○、癸○○、丙○○於本院準備程序、
      簡式審理程序訊問時之自白。
（二）被害人庚○○（見95年度偵字第5258號（一），下稱卷一
     ，第76頁、95年度偵字第5258號（二），下稱卷二，第120
     、172頁）、陳妍  （見卷一第82頁、卷二第174頁）、午
     ○○（見卷一第90頁）、卯○○（見卷一第98頁）、丁○○（見卷一第106頁、卷二第176頁）、辰○○（見卷一第
     112頁）、戌○○（見卷一第119頁、卷二第179頁）、玄○○（見卷一第125頁）、申○○（見卷一第133頁、卷二第
     181頁）、己○○（見卷一第139頁、卷二第184頁）、酉○○（見卷一第144頁）、丑○○（見卷一第158頁）、子○○（見卷一第151頁）、黃○○（見卷一第166頁）、Ｍ○○（見卷一第172頁）、地○○（見卷一第179頁）、辛○○（見卷一第185頁）、壬○○（見卷一第193頁、卷二第
     197頁）、亥○○（見卷一第203頁）、巳○○（見卷一第
     210頁）、未○○（見卷一第217頁）、戊○○（見卷一第
     225頁）、天○○（見卷一第232頁）、Ｈ○○（見卷一第
     238頁、卷二第205頁）、寅○○（見卷一第245頁）、Ｅ○○（起訴書誤載為林宸螢，見卷一第250頁）、宇○○（見
     卷一第259頁、卷二第212頁）、Ｊ○○○（見卷一第269頁
     、卷二第214頁）Ｏ○○（見卷一第276頁）、梅靜方（見
     卷一第281頁）、Ｄ○○（見96年度偵字第1007號卷，下稱
     卷三，第54頁）、Ｋ○○（起訴書誤載為翁壹憶，見卷三
     第60頁）、Ｓ○○（見卷三第64頁）、Ｂ○○（見卷三第
     69頁）、Ｆ○○（見卷三第77頁）、宙○○（見卷三第83
     頁）、Ｃ○○（見卷三第93頁）、Ｕ○○（見卷三第100頁
     ）、Ｙ○○（原名鄭勝蓉，見卷三第104頁））、Ｑ○○（
     見卷三第108頁）、Ａ○○（見卷三第115頁）、ｂ○○（
     見卷三第126頁）、Ｗ○○（見卷三第134頁）、Ｎ○○（
     見卷三第140頁）、ａ○○（見卷三第149頁）、Ｖ○○（
     見卷三第159頁）、Ｘ○○（見卷三第180頁）、Ｇ○○（
     見卷三第187頁）、Ｌ○○（見卷三第192頁）、Ｚ○○（
     見卷三第198頁）、游敘汶（見卷三第205頁）、Ｒ○○（
     見卷三第214頁）、Ｔ○○（見卷三第222頁）、Ｐ○○（
     見卷三第229頁）、Ｉ○○（見卷三第244頁）之指訴，證
     明被告癸○○、丙○○與共犯梁育麟瑜所組成之詐騙集團
     施用上開詐術，使上開被害人陷於錯誤，而分別於附表三
     所示之時間，將附表三所示之金錢，匯入附表三所示由被
     告癸○○、共犯梁育瑜所指定之人頭帳戶內之事實。
（三）自由時報、蘋果日報分類廣告欄影本數紙，證明被告癸○○等人所組成之詐欺集團之成員，以所購買之人頭電話，
      在上開報紙刊登「電視購物，東森型錄包裝，年齡不拘，
      須無前科，論件計酬，免押免保，現做現領，專人收送，
      在家工作，無經驗可，請先撥打應徵專線，瞭解工作內容
      。應徵專線0000000000號、0000000000號，資訊專線0000
      000000號、0000000000號」等不實廣告，使上開被害人誤
      信為真而行詐騙行為之事實。
（四）扣案如附表一所示之物，證明被告癸○○、丙○○等人所
      組之詐騙集團，以扣案物作為詐騙被害人金錢之工具。
（五）扣案如附表一所示人頭電話SIM卡，證明被告癸○○、丙○○等人所組之詐騙集團，向被告乙○○、甲○○及其他
      不詳之人購買人頭電話晶片卡，刊登廣告，並以上開人頭
      行動電話與被害人聯絡，遂行詐欺取財之事實。
（六）扣案如附表一所示行動電話（手機），證明被告癸○○、
      丙○○等人所組之詐騙集團，用以詐騙他人所使用之聯絡
      工具。
（七）監聽譯文1件，證明被告癸○○、丙○○所組之詐欺集團
      ，購買人頭帳戶、人頭電話，囑託廣告業者將詐騙之內容
      刊登於蘋果日報、自由時報，並以行動電話指導被害人至
      自動櫃員機操作，依其等指示，將款項轉帳至其等所準備
      之人頭帳戶，詐取他人款項及被告乙○○、甲○○販售上
      開威寶電信行動電話晶片卡之事實。
（八）新竹縣政府警察局竹北分局新豐分駐所受理各類案件紀錄
      表、內政部警政署反詐騙案件紀錄表及被害人庚○○所出
      示之臺灣郵政公司自動櫃員機交易明細表、自由時報F4廣
      告版影本，證明被害人庚○○遭被告癸○○、丙○○所屬
      之詐欺集團詐騙後，於附表三編號1所示之時間、將受騙
      款項匯入該詐欺集團所準備之人頭帳戶之事實。
（九）桃園縣政府警察局中壢分局自強派出所受理各類案件紀錄
      表、內政部警政署反詐騙案件紀錄表，桃園縣政府警察局
      中壢分局自強派出所詐騙帳戶通報警示、詐騙電話斷話案
      件報告表及被害人陳妍  所出示之華南商業銀行、國泰世
      華銀行、台北國際商業銀行自動櫃員機交易明細表、自由
      時報f10人事綜合資訊版影本，證明被害人陳妍  遭被告
      癸○○、丙○○所屬之詐欺集團詐騙後，於附表三編號2
      所示之時間，將受騙款項，匯入該詐欺集團所準備之人頭
      帳戶之事實。
（十）內政部警政署反詐騙案件紀錄表，臺中縣警察局豐原分局
      受理詐騙帳戶通報警示、詐騙電話斷話申請表、受理刑事
      案件報案三聯單，被害人午○○所出示之自動櫃員機交易
      明細表、自由時報廣告版影本，證明被害人午○○遭被告
      癸○○、丙○○所屬之詐欺集團詐騙後，於附表三編號3
      所示時間，將受騙款項，匯入該詐欺集團所準備之人頭帳
      戶之事實。
（十一）內政部警政署反詐騙案件紀錄表，臺中縣警察局霧峰分
        局內新派出所受理各類案件紀錄表、臺中縣警察局受理
        刑事案件報案三聯單，95年6月21日自由時報中彰投版
        f4人事綜合資訊版影本、玉山銀行自動櫃員機交易明細
        表2紙，證明被害人卯○○遭被告癸○○、丙○○所屬
        之詐欺集團詐騙後，於附表三編號4所示之時間，將受
        騙款項，匯入該詐欺集團所準備之人頭帳戶之事實。
（十二）內政部警政署反詐騙案件紀錄表，臺中縣警察局烏日分
        局受理詐騙帳戶通報警示、詐騙電話斷話申請表，自由
        時報分類廣告版影本、被害人丁○○所出具之臺中商業
        銀行自動櫃員機交易明細表1紙，證明被害人丁○○遭
        被告癸○○、丙○○所屬之詐欺集團詐騙後，於附表三
        編號5所示之時間，將受騙款項，匯入該詐欺集團所準
        備之人頭帳戶之事實。
（十三）臺中市警察局第四分局受理刑事案件報案三聯單及所受
        理詐騙帳戶通報警示、詐騙電話斷話簡便格式表，95年
        6月22日自由時報F1就業商機分類廣告版影本、被害人
        辰○○所出具之臺新銀行自動櫃員機交易明細表2紙，
        證明被害人辰○○遭被告癸○○、丙○○所屬之詐欺集
        團詐騙後，於附表三編號6所示之時間，將受騙款項，
        匯入該詐欺集團所準備之人頭帳戶之事實。
（十四）內政部警政署反詐騙案件紀錄表，臺中縣警察局烏日分
        局受理詐騙帳戶通報警示、詐騙電話斷話申請表，自由
        時報分類廣告版影本、被害人戌○○所出具之自動櫃員
        機交易明細表1紙，證明被害人戌○○遭被告癸○○、
        丙○○所屬之詐欺集團詐騙後，於附表三編號7所示之
        時間，將受騙款項，匯入該詐欺集團所準備之人頭帳戶
        之事實。
（十五）內政部警政署反詐騙案件紀錄表、臺中市警察局第六分
        局受理刑事案件報案三聯單、自由時報分類廣告版影本
        、被害人玄○○所出具之合作金庫銀行自動櫃員機交易
        明細單1紙，證明被害人玄○○遭被告癸○○、丙○○
        所屬之詐欺集團詐騙後，於附表三便號8所示之時間、
        將受騙款項，匯入該詐欺集團所準備之人頭帳戶之事實
        。
（十六）內政部警政署反詐騙案件紀錄表，臺中市警察局第二分
        局受理詐騙帳戶通報警示、詐騙電話斷話簡便格式表，
        臺中市警察局第二分局受理刑事案件報案三聯單、被害
        人申○○所出具之萬泰商業銀行自動櫃員機交易明細表
        2紙，證明被害人申○○遭被告癸○○、丙○○所屬之
        詐欺集團詐騙後，於附表三編號9所示之時間，轉帳4,
        993元未成功而未遂之事實。
（十七）臺中市警察局第四分局受理詐騙帳戶通報警示、詐騙電
        話斷話簡便格式表，臺中市警察局第四分局受理刑事案
        件報案三聯單、自由時報分類廣告版影本、被害人己○○所出具之合作金庫商業銀行自動櫃員機交易明細表1
        紙，證明被害人己○○遭被告癸○○、丙○○所屬之詐
        欺集團詐騙後，於附表三編號10所示之時間、將受騙款
        項，匯入該詐欺集團所準備之人頭帳戶之事實。
（十八）內政部警政署反詐騙案件紀錄表、臺中市警察局第五分
        局受理刑事案件報案三聯單、被害人酉○○所出具之臺
        灣郵政公司自動櫃員機交易明細表1紙，證明被害人酉
        ○○遭被告癸○○、丙○○所屬之詐欺集團詐騙後，於
        附表三編號11所示之時間，將受騙款項，匯入該詐欺集
        團所準備之人頭帳戶之事實。
（十九）內政部警政署反詐騙案件紀錄表，臺中市警察局第二分
        局永興派出所受理詐騙帳戶通報警示、詐騙電話斷話簡
        便格式表，臺中市警察局第二分局永興派出所受理各類
        案件紀錄表、受理刑事案件報案三聯單，自由時報分類
        廣告F3人事資訊版影本、被害人丑○○所出具之金融機
        構存摺往來明細表，證明被害人丑○○遭被告癸○○、
        丙○○所屬之詐欺集團詐騙後，於附表三編號12所示之
        時間，將受騙款項，匯入該詐欺集團所準備之人頭帳戶
        之事實。
（二十）內政部警政署反詐騙案件紀錄表、臺中市警察局第五分
        局受理刑事案件報案三聯單，臺中市警察局第五分局受
        理詐騙帳戶通報警示、詐騙電話斷話簡便格式表、自由
        時報分類廣告版影本、被害人子○○所出具之自動櫃員
        機交易明細表4紙，證明被害人子○○遭被告癸○○、
        丙○○所屬之詐欺集團詐騙後，於附表三編號13所示之
        時間，將受騙款項，匯入該詐欺集團所準備之人頭帳戶
        之事實。
（二十一）內政部警政署反詐騙案件紀錄表、臺中縣警察局清水
          分局受理刑事案件報案三聯單、自由時報中彰投分類
          廣告版影本、被害人李蕙芳所出具之95年7月25日郵
          政跨行匯款申請書1紙，證明被害人黃○○遭被告癸○○、丙○○所屬之詐欺集團詐騙後，於附表三編號
          14所示之時間，將受騙款項，匯入該詐欺集團所準備
          之人頭帳戶之事實。
（二十二）內政部警政署反詐騙案件紀錄表，臺中市警察局第五
          分局北屯所受理各類案件紀錄表、受理刑事案件報案
          三聯單，自由時報分類廣告版影本、被害人張雯棋所
          出具之臺灣郵政公司、臺新銀行自動櫃員機交易明細
          表各1紙、三信商業銀行匯款回條1紙，證明被害人張
          雯棋遭被告癸○○、丙○○所屬之詐欺集團詐騙後，
          於附表三編號15所示之時間，將受騙款項，匯入該詐
          欺集團所準備之人頭帳戶之事實。
（二十三）內政部警政署反詐騙諮詢專線紀錄表、自由時報分類
          廣告版影本、被害人地○○所出具之臺中商業銀行自
          動櫃員機交易明細單，證明被害人地○○遭被告癸○○、丙○○所屬之詐欺集團詐騙後，於附表三編號16
          所示之時間，將受騙款項，匯入該詐欺集團所準備之
          人頭帳戶之事實。
（二十四）內政部警政署反詐騙案件紀錄表、臺中縣警察局霧峰
          分局太平分駐所受理刑事案件報案三聯單，臺中縣警
          察局霧峰太平分駐所受理詐騙帳戶通報警示、詐騙電
          話斷話申請表、被害人辛○○所出具之臺南東寧路郵
          局帳號000-0000000-0000000號歷史交易清單，證明
          被害人辛○○遭被告癸○○、丙○○所屬之詐欺集團
          詐騙後，於附表三編號17所示之時間，將受騙款項，
          匯入該詐欺集團所準備之人頭帳戶之事實。
（二十五）內政部警政署反詐騙案件紀錄表，臺中市警察局第一
          分局民權派出所受理詐騙帳戶通報警示、詐騙電話斷
          話簡便格式表，臺中市警察局第一分局民權派出所受
          理各類案件紀錄、受理刑事案件報案三聯單、被害人
          壬○○所出具之華南商業銀行、大眾銀行三信商業銀
          行自動櫃員機交易明細表、95年8月11日郵政跨行匯
          款申請書，自由時報分類廣告版影本，證明被害人壬○○遭被告癸○○、丙○○所屬之詐欺集團詐騙後，
          於附表三編號18所示之時間，將受騙款項，匯入該詐
          欺集團所準備之人頭帳戶之事實。
（二十六）內政部警政署反詐騙案件紀錄表、臺中縣警察局新平
          派出所金融機構聯防機制通報單、臺中縣警察局受理
          刑事案件報案三聯單、臺中縣警察局新平派出所受理
          各類案件紀錄表、被害人亥○○所出具之土地銀行自
          動櫃員機交易明細表，證明被害人亥○○遭被告癸○○、丙○○所屬之詐欺集團詐騙後，於附表三編號19
          所示之時間，將受騙款項，匯入該詐欺集團所準備之
          人頭帳戶之事實。
（二十七）內政部警政署反詐騙案件紀錄表，臺中縣警察局烏日
          分局犁份派出所受理詐騙帳戶通報警示、詐騙電話斷
          話申請表，臺中縣警察局烏日分局犁份派出所受理受
          理各類案件紀錄、受理刑事案件報案三聯單、被害人
          巳○○所出具之中國信託商業銀行自動櫃員機交易明
          細表，證明被害人巳○○遭被告癸○○、丙○○所屬
          之詐欺集團詐騙後，於附表三編號20所示之時間，將
          受騙款項，匯入該詐欺集團所準備之人頭帳戶之事實
          。
（二十八）臺中市警察局第六分局市政派出所受理刑事案件報案
          三聯單、受理各類案件紀錄表，臺中市警察局第六分
          局市政派出所受理詐騙帳戶通報警示、詐騙電話斷話
          簡便格式表、內政部警政署反詐騙案件紀錄表、被害
          人未○○所出具之中國信託商業銀行自動櫃員機交易
          明細表、自由時報分類廣告版影本，證明被害人未○○遭被告癸○○、丙○○所屬之詐欺集團詐騙後，於
          附表三編號21所示之時間，將受騙款項，匯入該詐欺
          集團所準備之人頭帳戶之事實。
（二十九）內政部警政署反詐騙案件紀錄表，臺南縣警察局永康
          分局受理詐騙帳戶通報警示、詐騙電話斷話簡便格式
          表，臺南縣警察局永康分局受理刑事案件報案三聯單
          、被害人戊○○所出具之中國信託商業銀行自動櫃員
          機交易明細表、自由時報分類廣告版影本，證明被害
          人戊○○遭被告癸○○、丙○○所屬之詐欺集團詐騙
          後，於附表三編號22所示之時間，將受騙款項，匯入
          該詐欺集團所準備之人頭帳戶之事實。
（三十）臺南縣警察局永康分局受理刑事案件報案三聯單、被害
        人天○○所出具之臺灣郵政公司、合作金庫銀行自動櫃
        員機交易明細表、自由時報分類廣告版影本，證明被害
        人天○○遭被告癸○○、丙○○所屬之詐欺集團詐騙後
        ，於附表三編號23所示之時間，將受騙款項，匯入該詐
        欺集團所準備之人頭帳戶之事實。
（三十一）被害人Ｈ○○所出具之臺灣郵政公司自動櫃員機交易
          明細表，中國信託商業銀行、遠東國際商業銀行客戶
          交易明細表，及華南商業銀行、遠東國際商業銀行、
          台新國際商業銀行存入憑條、自由時報分類廣告版影
          本，證明被害人Ｈ○○遭被告癸○○、丙○○所屬之
          詐欺集團詐騙後，於附表三編號24所示之時間，將受
          騙款項，匯入該詐欺集團所準備之人頭帳戶之事實。
（三十二）內政部警政署反詐騙案件紀錄表，桃園縣政府警察局
          八德分局受理詐騙帳戶通報警示、詐騙電話斷話案件
          報告表，桃園縣政府警察局受理刑事案件報案三聯單
          ，證明被害人寅○○遭被告癸○○、丙○○所屬之詐
          欺集團詐騙後，於附表三編號25所示之時間，將受騙
          款項，匯入該詐欺集團所準備之人頭帳戶之事實。
（三十三）內政部警政署反詐騙案件紀錄表、苗栗縣警察局苗栗
          分局南苗派出所受理各類案件紀錄表，苗栗縣警察局
          苗栗分局南苗派出所受理（人頭帳戶匯款詐欺案件）
          管制表、受理刑事案件報案三聯單、被害人Ｅ○○所
          出具之國泰世華銀行自動櫃員機交易明細表、自由時
          報分類廣告版影本，證明被害人Ｅ○○遭被告癸○○
          、丙○○所屬之詐欺集團詐騙後，於附表三編號26所
          示之時間，將受騙款項，匯入該詐欺集團所準備之人
          頭帳戶之事實。
（三十四）內政部警政署反詐騙案件紀錄表、臺中縣警察局受理
          刑事案件報案三聯單，臺中縣警察局清水分局受理詐
          騙帳戶通報警示、詐騙電話斷話申請表，被害人宇○○所出具之國泰世華銀行歷史交易清單，證明被害人
          宇○○遭被告癸○○、丙○○所屬之詐欺集團詐騙後
          ，於附表三編號27所示之時間，將受騙款項，匯入該
          詐欺集團所準備之人頭帳戶之事實。
（三十五）內政部警政署反詐騙案件紀錄表，桃園縣政府警察局
          受理刑事案件報案三聯單、受理各類案件紀錄表、被
          害人Ｊ○○○所出具之台新銀行自動櫃員機交易明細
          表、自由時報分類廣告版影本，證明被害人Ｊ○○○
          遭被告癸○○、丙○○所屬之詐欺集團詐騙後，於附
          表三編號28所示之時間，將受騙款項，匯入該詐欺集
          團所準備之人頭帳戶之事實。
（三十六）內政部警政署反詐騙案件紀錄表，高雄市政府警察局
          受理刑事案件報案三聯單、受理各類案件紀錄表、自
          由時報分類廣告版影本，證明被害人Ｏ○○遭被告癸○○、丙○○所屬之詐欺集團詐騙後，於附表三編號
          29所示之時間，將受騙款項，匯入該詐欺集團所準備
          之人頭帳戶之事實。
（三十七）內政部警政署反詐騙案件紀錄表、高雄市政府警察局
          苓雅分局民權派出所受理刑事案件報案三聯單、被害
          人梅靜方所出具之中國信託商業銀行自動櫃員機交易
          明細表，證明被害人梅靜方遭被告癸○○所屬之詐欺
          集團詐騙後，於附表三編號30所示之時間，將受騙款
          項，匯入該詐欺集團所準備之人頭帳戶之事實。
（三十八）臺南市警察局第六分局受理刑事案件報案三聯單、臺
          南市警察局受理「詐騙帳戶警示、詐騙電話斷話」通
          報單、自由時報分類廣告版影本、被害人Ｄ○○所出
          具之中國信託商業銀行自動櫃員機交易明細表，證明
          被害人Ｄ○○遭被告癸○○、丙○○所屬之詐欺集團
          詐騙後，於附表三編號31所示之時間，將受騙款項，
          匯入該詐欺集團所準備之人頭帳戶之事實。
（三十九）臺中市警察局受理刑事案件報案三聯單、被害人Ｋ○○所出具之中國信託商業銀行、日盛國際商業銀行自
          動櫃員機交易明細表，證明被害人Ｋ○○遭被告癸○○、丙○○所屬之詐欺集團詐騙後，於附表三編號32
          所示之時間，將受騙款項，匯入該詐欺集團所準備之
          人頭帳戶之事實。
（四十）被害人Ｓ○○所出具之復華商業銀行自動櫃員機交易明
        細表2紙，證明被害人Ｓ○○遭被告癸○○、丙○○所
        屬之詐欺集團詐騙後，於附表三編號33所示之時間，將
        受騙款項，匯入該詐欺集團所準備之人頭帳戶之事實。
（四十一）內政部警政署反詐騙案件紀錄表、桃園縣政府警察局
          中壢分局受理各類刑案紀錄表、受理刑事案件報案三
          聯單，桃園縣政府警察局中壢分局詐騙帳戶通報警示
          、詐騙電話斷話案件報告表，被害人Ｂ○○所出具之
          臺灣中小企業銀行自動櫃員機交易紀錄單、自由時報
          分類廣告版影本，證明被害人Ｂ○○遭被告癸○○、
          丙○○所屬之詐欺集團詐騙後，於附表三編號34所示
          之時間，將受騙款項，匯入該詐欺集團所準備之人頭
          帳戶之事實。
（四十二）內政部警政署反詐騙案件紀錄表、臺北縣政府警察局
          受理刑事案件報案三聯單、被害人Ｆ○○所出具之中
          國信託商業銀行自動櫃員機交易紀錄單，證明被害人
          Ｆ○○遭被告癸○○、丙○○所屬之詐欺集團詐騙後
          ，於附表三編號35所示之時間，將受騙款項，匯入該
          詐欺集團所準備之人頭帳戶之事實。
（四十三）被害人宙○○所出具之新光商業銀行自動櫃員機交易
          明細表3紙、宙○○之姐李嘉鴛所出具95年8月22日自
          由時報（見報地區：桃園縣市）分類廣告版影本，證
          明被害人宙○○遭被告癸○○、丙○○所屬之詐欺集
          團詐騙後，於附表三編號36所示之時間，將受騙款項
          ，匯入該詐欺集團所準備之人頭帳戶之事實。
（四十四）內政部警政署反詐騙案件紀錄表，臺中市警察局第六
          分局市政派出所受理刑事案件報案三聯單、受理各類
          案件紀錄表、臺中市警察局第六分局市政派出所受理
          詐騙帳戶通報警示、詐騙電話斷話簡便格式表，被害
          人Ｃ○○所出具之中國信託商業銀行自動櫃員機交易
          明細表，證明被害人Ｃ○○遭被告癸○○、丙○○所
          屬之詐欺集團詐騙後，於附表三編號37所示之時間，
          將受騙款項，匯入該詐欺集團所準備之人頭帳戶之事
          實。
（四十五）被害人Ｕ○○所出具之合作金庫銀行帳號0000000000
          000號活期儲蓄存款存摺暨歷史交易清單，證明被害
          人Ｕ○○遭被告癸○○、丙○○所屬之詐欺集團詐騙
          後，於附表三編號38所示之時間，轉帳未成功而未遂
          之事實。
（四十六）被害人Ｙ○○（原名鄭勝蓉）所出具之臺中商業銀行
          自動櫃員機交易明細表1紙，證明被害人Ｙ○○遭被
          告癸○○、丙○○所屬之詐欺集團詐騙後，於附表三
          編號39所示之時間，將受騙款項，匯入該詐欺集團所
          準備之人頭帳戶之事實。
（四十七）被害人Ｑ○○所出具之臺中市第二信用合作社帳號00
          00000000000號活期儲蓄存款存摺暨歷史交易清單，
          證明被害人Ｑ○○遭被告癸○○、丙○○所屬之詐欺
          集團詐騙後，於附表三編號40所示之時間，將上開帳
          戶之基本資料告知該詐欺集團之事實。
（四十八）被害人Ａ○○所出具之合作金庫銀行帳號0000000000
          000號綜合存款存摺暨歷史交易清單、臺灣中小企業
          銀行帳號00000000000號活期儲蓄存款存摺暨歷史交
          易清單、貨件追蹤查詢號碼，證明告訴人Ａ○○遭被
          告癸○○、丙○○所屬之詐欺集團詐騙後，於附表三
          編號41所示之時間，將受騙款項，匯入該詐欺集團所
          準備之人頭帳戶之事實。
（四十九）臺南市警察局第一分局後甲派出所受理各類案件紀錄
          表、內政部警政署反詐騙案件紀錄表，臺南市警察局
          第一分局後甲派出所受理詐騙帳戶通報警示、詐騙電
          話斷話簡便格式表、被害人ｂ○○所出具之中國信託
          商業銀行自動櫃員機交易明細表3紙、臺灣郵政公司
          自動櫃員機交易明細表2紙、95年5月4日蘋果日報J2
          版分類廣告欄影本，證明被害人ｂ○○遭被告癸○○
          、丙○○所屬之詐欺集團詐騙後，於附表三編號42所
          示之時間，將受騙款項，匯入該詐欺集團所準備之人
          頭帳戶之事實。
（五十）臺中市警察局第四分局大墩派出所受理詐騙帳戶通報警
        示、詐騙電話斷話簡便臺中市警察局第四分局大墩派出
        所受理各類案件紀錄表、內政部警政署反詐騙案件紀錄
        表，被害人Ｗ○○所出具之臺灣新光商業銀行自動櫃員
        機交易明細表1紙，證明被害人Ｗ○○遭被告癸○○、
        丙○○所屬之詐欺集團詐騙後，於附表三編號43所示之
        時間，將受騙款項，匯入該詐欺集團所準備之人頭帳戶
        之事實。
（五十一）內政部警政署反詐騙案件紀錄表，臺中縣警察局霧峰
          分局受理各類案件紀錄表、受理刑事案件報案三聯單
          、臺中縣警察局霧峰分局受理詐騙帳戶通報警示、詐
          騙電話斷話申請表，被害人Ｎ○○所出具之復華商業
          銀行自動櫃員機交易明細表，證明被害人Ｎ○○遭被
          告癸○○、丙○○所屬之詐欺集團詐騙後，於附表三
          編號44所示之時間，將受騙款項，匯入該詐欺集團所
          準備之人頭帳戶之事實。
（五十二）內政部警政署反詐騙案件紀錄表，屏東縣警察局刑警
          隊受理各類案件紀錄表、屏東縣警察局受理刑事案件
          報案三聯單，被害人ａ○○所出具之中國信託商業銀
          行、土地銀行自動櫃員機交易明細表，證明被害人ａ
          ○○遭被告癸○○、丙○○所屬之詐欺集團詐騙後，
          於附表三編號45所示之時間、款項，匯入該詐欺集團
          所準備之人頭帳戶之事實。
（五十三）臺北縣政府警察局樹林分局受理各類案件紀錄表內政
          部警政署反詐騙案件紀錄表、臺北縣政府警察局樹林
          分局樹林派出所受理詐騙帳戶通報警示、詐騙電話斷
          話申請表，被害人Ｖ○○所出具之華僑商業銀行、玉
          山銀行帳戶歷史交易查詢表、95年3月15日自由時報
          分類廣告版影本，證明被害人Ｖ○○遭被告癸○○、
          丙○○所屬之詐欺集團詐騙後，於附表三編號46所示
          之時間，將受騙款項，匯入該詐欺集團所準備之人頭
          帳戶之事實。
（五十四）屏東縣警察局受理各類案件紀錄表、受理刑事案件報
          案三聯單，屏東縣警察局屏東分局民族派出所受理「
          人頭帳戶犯罪案件」管制表、被害人Ｘ○○所出具之
          國泰世華銀行自動櫃員機交易明細表、95年1 月11日
          自由時報（見報地區：屏東縣、臺東縣）分類廣告版
          影本，證明被害人Ｘ○○遭被告癸○○、丙○○所屬
          之詐欺集團詐騙後，於附表三編號47所示之時間、款
          項，匯入該詐欺集團所準備之人頭帳戶之事實。
（五十五）被害人Ｇ○○所出具之華南商業銀行、新竹國際商業
          銀行自動櫃員機交易明細表、國泰世華商業銀行蘆洲
          分行95年1月20日095國世蘆洲字第0006號函所附李思
          婕（帳號000000000 000號）開戶資料，證明被害人
          Ｇ○○遭被告癸○○、丙○○所屬之詐欺集團詐騙後
          ，於附表三編號48所示之時間，將受騙款項，匯入該
          詐欺集團所準備之李思婕上開人頭帳戶之事實。
（五十六）基隆市警察局刑警大隊受理刑事案件報案三聯單，基
          隆市警察局刑警大隊偵辦詐騙帳戶通報警示、詐騙電
          話斷話簡便格式表、被害人Ｌ○○所出具之臺新銀行
          自動櫃員機交易明細表、蘋果日報分類廣告版影本，
          證明被害人Ｌ○○遭被告癸○○、丙○○所屬之詐欺
          集團詐騙後，於附表三編號49所示之時間，將受騙款
          項，匯入該詐欺集團所準備之人頭帳戶之事實。
（五十七）臺北市政府警察局文山第二分局受理各類案件紀錄表
          、受理刑事案件報案三聯單，台北市政府警察局文山
          第二分局受理詐騙帳戶通報警示、詐騙電話斷話簡便
          格式表、被害人Ｚ○○所出具之中國信託商業銀行自
          動櫃員機交易明細表、蘋果日報分類廣告專頁，證明
          被害人Ｚ○○遭被告癸○○、丙○○所屬之詐欺集團
          詐騙後，於附表三編號50所示之時間，將受騙款項，
          匯入該詐欺集團所準備之人頭帳戶之事實。
（五十八）內政部警政署反詐騙案件紀錄表、宜蘭縣警察局三星
          分局受理刑事案件報案三聯單、內政部警政署反詐騙
          諮詢專線紀錄表，宜蘭縣警察局詐騙帳戶通報警示、
          詐騙電話斷話申請表、94年11月29日自由時報人事綜
          合資訊版（F10版）影本，證明被害人游敘汶遭被告
          癸○○、丙○○所屬之詐欺集團詐騙後，於附表三編
          號51所示之時間，將受騙款項，匯入該詐欺集團所準
          備之人頭帳戶之事實。
（五十九）嘉義縣警察局民雄分局受理刑事案件報案三聯單，嘉
          義縣警察局民雄分局受理詐騙帳戶通報警示、詐騙電
          話格式表、被害人Ｒ○○所出具之土地銀行自動櫃員
          機交易明細表，證明被害人Ｒ○○遭被告癸○○、丙○○所屬之詐欺集團詐騙後，於附表三編號52所示之
          時間，將受騙款項，匯入該詐欺集團所準備之人頭帳
          戶之事實。
（六十）桃園縣政府警察局中壢分局詐騙帳戶通報警示、詐騙電
        話斷話案件報告表、桃園縣政府警察局中壢分局中壢派
        出所受理各類案件記錄表、被害人Ｔ○○所出具臺灣郵
        政公司中壢忠貞郵局、中國國際商業銀行歷史交易清單
        、自由時報人事綜合資訊版（F10版）影本，證明被害
        人Ｔ○○遭被告癸○○、丙○○所屬之詐欺集團詐騙後
        ，於附表三編號53所示之時間，將受騙款項，匯入該詐
        欺集團所準備之人頭帳戶之事實。
（六十一）被害人Ｐ○○所出具之上海商業儲蓄銀行新台幣存款
          開戶及各項服務申請書、合作金庫銀行五甲分行帳號
          000000000000 0號綜合存款存摺及所附歷史交易清單
          ，證明被害人Ｐ○○遭被告癸○○、丙○○所屬之詐
          欺集團詐騙後，於附表三編號54所示之時間，將受騙
          款項，匯入該詐欺集團所準備之李思婕上開人頭帳戶
          之事實。
（六十二）桃園縣政府警察局中壢分局受理刑事案件報案三聯單
          、受理各類案件記錄表、桃園縣政府警察局中壢分局
          詐騙帳戶通報警示、詐騙電話斷話案件報告表、被害
          人Ｉ○○所出具新竹國際商業銀行、臺灣郵政公司、
          中國信託商業銀行自動櫃員機交易明細表，證明被害
          人Ｉ○○遭被告癸○○、丙○○所屬之詐欺集團詐騙
          後，於附表三編號55所示之時間，將受騙款項，匯入
          該詐欺集團所準備之人頭帳戶之事實。
（六十三）查獲現場相片，證明在被告丙○○住處扣得附表一所
          示之物之事實。
          綜上事證，被告4人之自白，應認與事實相符，可以
          採信，本件事證明確，被告4人犯行堪以認定，應依
          法論科。
三、論罪科刑之理由：
（一）查被告癸○○、丙○○共同參與附表三所示之上開詐欺集
      團之行為時間，係跨越95年7月1日刑法修正施行前後，則
      上刑法修正施行前之行為，仍應為新舊法之比較適用，在
      刑法修正施行後之行為，該部分自應適用新法之規定（最
      高法院95年度第8次刑事庭決議參照）。是就被告癸○○
      、丙○○在95年7月1日刑法修法施行前之行為即附表三編
      號2至7、40至55號，應適用之法律比較適用如下：
  １、95年7月1日修正施行之刑法，已刪除第340條常業詐欺罪
      之規定，而當時常業詐欺罪，其法定本刑為1年以上7年以
      下有期徒刑，得併科5萬元以下罰金，刑法修正後，因常
      業犯已經刪除，應將所犯多次詐欺罪分論併罰，合併計算
      其法定最高本刑必較原常業犯之法定刑為重，依刑法第2
      條第1項之規定比較結果，應適用較輕之修正前刑法第340
      條論以常業詐欺罪。又刑法第340條常業詐欺罪定有罰金
      刑，依修正後刑法施行法第1條之1，雖改以新臺幣為罰金
      之單位並提高3倍（因常業詐欺罪於88年曾經修正，罰金
      修正為銀元5萬元），惟因修正前之罰金單位為銀元，與
      新臺幣之折算比例為3比1，就罰金之最高額而言，實與修
      正前罰金之最高額相同，惟罰金之最低額部分，因刑法第
      33條第5款業經修正，修正前依罰金罰鍰提高標準條例第1
      條前段規定提高10倍，則罰金最低額由銀元十元即為新臺
      幣30元以上，提高為新臺幣1千元以上，並以百元為單位
      ，因而以修正前之法律對被告較為有利。
  ２、刑法第28條有關共犯之規定，修正前第28條規定：「二人
      以上共同實施犯罪之行為者，皆為正犯」，修正後則規定
      ：「二人以上共同實行犯罪之行為者，皆為正犯」，亦即
      修正後規定，係將原來共同正犯之共同「實施」犯罪，改
      為共同「實行」犯罪，剔除完全未參與犯罪相關行為「實
      行」之「陰謀共同正犯」及「預備共同正犯」，是修正後
      之共同正犯之可罰性要件之範圍業已限縮，乃屬行為可罰
      性要件之變更，自應比較新舊法，惟本案被告癸○○、丙○○共同為上開詐欺取財犯行，不論適用修正前、後之刑
      法第28條規定，均應成立共同正犯，經比較修正前、後之
      規定，對被告等人並無不利。
  ３、綜合上述各條文修正前、後之比較，可知被告癸○○、丙○○2人於95年7月1日前所為附表三編號2至7、40至55 號
      所示之詐欺犯行，依修正前、後之規定，就共犯、罰金之
      最高數額（即刑法施行法第1條之1）部分，對被告並無不
      利，揆諸前揭最高法院決議所揭示之罪刑綜合比較原則，
      依刑法第2條第1項前段之規定，應整體適用行為時即修正
      前之規定。
（二）按刑法修正前所規定之常業犯，並不以行為人無其他職業
      為要件，只要行為人有反覆從事某種行為，並以該項行為
      之所得供作日常生活給養所需，有此主觀之意思，暨客觀
      之事實表現即為已足；是刑法上規定之常業罪，係指反覆
      以同種類行為為目的之社會活動之職業性犯罪而言，只須
      行為人有賴某種犯罪為業之意思，而有事實之表現為已足
      ，不以藉該犯罪為唯一生存者為必要，縱令尚有其他職業
      、收入，亦無礙成立常業犯（最高法院85年臺上字第510
      號判例意旨參照）。被告癸○○、丙○○於本院訊問時均
      稱係因己身經濟困窘，為負債所逼，而需賴該詐騙所得以
      維生，是被告癸○○、丙○○2人自均有賴以維生之主觀
      犯意，及反覆實施之客觀事實，依照前揭所述，2人於95
      年7月1日前所為附表三編號2至7、40至55號所示之詐欺犯
      行，自屬常業犯。
（三）是核被告癸○○、丙○○上開在95年7月1日刑法修正施行
      前即附表三編號2至7、40至55號所為，均係犯修正前刑法
      第340條之常業詐欺罪。
（四）至於被告癸○○、丙○○2人於95年7月1日刑法修正施行
      後即附表三編號1、8至39號所為，則均係犯刑法第339條
      第1項之詐欺取財罪。又凡本質上原具有反覆性與延續實
      行之特徵，倘行為人在密切接近之一定時間及空間內複次
      從事，所為職業性、營業性或收集性等具有重複特質之犯
      罪者，於刑法評價上，應認為屬於集合犯之一種，僅能成
      立一罪，屬於包括一罪之類型。查依據本件被告癸○○、
      丙○○所屬之詐騙集團所實施之上開詐騙方式及分工規模
      ，乃係行為人利用報紙廣告，長期刊登，對不特定多數人
      進行詐騙行為，其犯罪型態之本質上即具有持續不斷之反
      覆性與延續實行之特徵，於刑法評價上就被告癸○○、丙○○2人於95年7月1日刑法修正施行後所為附表三編號1、
      8至39號所示之詐騙行為，自均應僅成立集合犯，均僅論
      以詐欺取財一罪。
（五）被告癸○○、丙○○2人間，就上開常業詐欺犯行及普通
      詐欺犯行，有犯意聯絡及行為分擔，均為共同正犯（於95
      年7月1日以前之常業詐欺犯行，係依修正前刑法第28條之
      規定成立共同正犯）。
（六）被告乙○○、甲○○提供附表二所示之威寶電信晶片卡，
      供被告癸○○、丙○○實施附表三編號22至36號所示之詐
      欺行為，並未直接參與詐欺之構成要件行為，核其2人所
      為，均係幫助犯刑法第339條第1項之詐欺取財罪，其等幫
      助他人犯罪，應依刑法第30條第2項之規定，按正犯之刑
      減輕之。
（七）被告癸○○、丙○○所犯常業詐欺、詐欺取財之2罪，分
      係於95年7月1日之前後犯之，依修正前刑法第51條第5款
      規定「數罪併罰，分別宣告其罪之刑，依左列各款定其應
      執行者：宣告多數有期徒刑者，於各刑中之最長期以上，
      各刑合併之刑期以下，定其刑期。但不得逾20年。」修正
      後刑法第51條第5款規定「宣告多數有期徒刑者，於各刑
      中之最長期以上，各刑合併之刑期以下，定其刑期。但不
      得逾30年。」經比較結果，修正後刑法並非較有利於被告
      ，本件整體視之，包括修正前後之犯行，自應依修正前刑
      法第51條第5款規定，定其應執行之刑，較為有利。
（八）爰審酌被告癸○○、丙○○2人不思以己力，正當謀生，
      貪圖不法利益，組成不法詐欺集團，以看等不實內容廣告
      之方式，對不特定之無辜民眾施詐，情節甚為嚴重，且因
      此受害之人數眾多，金額甚鉅，並參酌被告癸○○、丙○○在該集團內分工內容、所得利益，被告乙○○、甲○○
      提供行動電話晶片卡予詐欺集團實施詐騙行為，助長犯罪
      歪風，增加追緝犯罪之困難，被告4人所為均嚴重破壞社
      會治安，惟念及被告4人犯後均坦承犯行、態度良好，被
      告癸○○、丙○○並已分別賠償部分被害人之損失，總計
      各賠償557,148元、252,512元，並取得部分被害人之原諒
      等一切情狀，分別量處如主文第一至四項所示之刑。並就
      被告乙○○、甲○○的部分，諭知易科罰金之折算標準，
      被告癸○○、丙○○部分，定其應執行之刑。
（九）被告乙○○、甲○○所犯幫助詐欺取財罪，被告癸○○、
      丙○○所犯常業詐欺罪（宣告刑未逾有期徒刑1年6月）部
      分，犯罪時間均係在96年4月24日以前，合於減刑條例，
      並依同條例第2條第1項第3款之規定，均將原宣告之刑期
      減為2分之1，並就被告乙○○、甲○○部分，諭知易科罰
      金之折算標準，就被告癸○○、丙○○的部分定其應執行
      之刑，以示懲儆。
（十）被告癸○○、丙○○前均未曾因故意犯罪受有期徒刑以上
      刑之宣告，此有臺灣高等法院被告前案紀錄表及刑案資料
      查註紀錄表各1份在卷可查，因貪圖利益，致罹刑章，行
      為誠屬不該，參以被告2人犯罪後坦白承認犯行，已深知
      悔悟，經此偵查程序及科刑判決後當知所警惕，相信不會
      再犯，本院認為前開對其等所宣告之刑，以暫不執行為適
      當，爰均併予宣告緩刑5年，並均於緩刑期內交付保護管
      束，以勵自新，並觀後效。
（十一）扣案如附表一所示之物，為該被告癸○○、丙○○所屬
        之詐騙集團所有供本案犯罪所用之物，應分別依修正前
        後之刑法第38條第1項第2款之規定，為沒收之宣告。
四、適用法律：
（一）刑事訴訟法第273條之1第1項、第299條第1項前段。
（二）刑法第2條第1項前段、第28條、第339條第1項、第30條第
      2項、第41條第1項、第74條第1項第1款、第93條第1項、
      第38條第1項第2款，修正前刑法第28條、第38條第1項第2
      款、第51條第5款，廢止前刑法第340條。
（三）刑法施行法第1條之1。
（四）中華民國96年罪犯減刑條例第2條第1項第3款、第7條。
本案經檢察官林奕文到庭執行職務。
中    華    民    國    97    年    6     月    13    日
                        刑事第六庭法  官  魏瑞紅
以上正本證明與原本無異。
如不服本判決應於收受本判決後10日內向本院提出上訴書狀，上
訴書狀應敘述具體理由。上訴書狀未敘述上訴理由者，應於上訴
期間屆滿後20日內補提理由書狀於本院 (均須按他造當事人之人
數附繕本 )「切勿逕送上級法院」。
中    華    民    國    97    年    6     月    13    日
                                  書記官  吳月華
附表一：
  ┌─────┬───┬─────┬────┬─────┐
  │物品名稱  │單位及│涉嫌持有人│查獲時間│ 備註     │
  │          │數量  │          │及地點  │          │
  ├─────┼───┼─────┼────┼─────┤
  │土地銀行存│ 1本  │丙○○    │95年9月8│申請人：  │
  │摺        │      │          │日16時許│許雅萍    │
  │帳號126005│      │          │，在臺中│          │
  │56827號   │      │          │市大墩四│          │
  │          │      │          │街196號 │          │
  │          │      │          │8樓前， │          │
  │          │      │          │丙○○所│          │
  │          │      │          │攜帶之黑│          │
  │          │      │          │色背包內│          │
  │          │      │          │。      │          │
  ├─────┼───┼─────┼────┼─────┤
  │土地銀行提│ 1張  │  同上    │同上    │申請人：  │
  │款卡      │      │          │        │許雅萍    │
  │帳號126005│      │          │        │          │
  │56827號   │      │          │        │          │
  ├─────┼───┼─────┼────┼─────┤
  │郵局存摺  │ 1本  │  同上    │同上    │申請人：  │
  │帳號028102│      │          │        │許雅萍    │
  │00000000號│      │          │        │          │
  ├─────┼───┼─────┼────┼─────┤
  │郵局提款卡│ 1支  │  同上    │ 同上   │申請人：  │
  │帳號028102│      │          │        │許雅萍    │
  │00000000號│      │          │        │          │
  ├─────┼───┼─────┼────┼─────┤
  │現金7萬1,3│      │  同上    │ 同上   │          │
  │    70元  │      │          │        │          │
  ├─────┼───┼─────┼────┼─────┤
  │行動電話手│ 1支  │ 同上     │ 同上   │門號：    │
  │機        │      │          │        │0000000000│
  │NOKIA     │      │          │        │號        │
  ├─────┼───┼─────┼────┼─────┤
  │行動電話手│ 1支  │ 同 上    │ 同上   │門號：    │
  │機NOKIA   │      │          │        │0000000000│
  │          │      │          │        │號        │
  ├─────┼───┼─────┼────┼─────┤
  │行動電話手│ 1支  │ 同上     │ 同上   │門號：    │
  │機        │      │          │        │0000000000│
  │威寶      │      │          │        │號        │
  ├─────┼───┼─────┼────┼─────┤
  │行動電話手│ 1支  │  同上    │ 同上   │門號：    │
  │機        │      │          │        │0000000000│
  │SAMSUNG   │      │          │        │號        │
  ├─────┼───┼─────┼────┼─────┤
  │快遞信封  │ 1個  │  同上    │ 同上   │寄件人：  │
  │          │      │          │        │許雅萍    │
  ├─────┼───┼─────┼────┼─────┤
  │臺新銀行存│ 1本  │  同上    │95年9月8│申請人：  │
  │摺        │      │          │日22時許│Ｈ○○    │
  │帳號207810│      │          │，在臺中│          │
  │00000000號│      │          │市○○路│          │
  │          │      │          │50號4樓 │          │
  │          │      │          │之11    │          │
  ├─────┼───┼─────┼────┼─────┤
  │臺新銀行提│ 1張  │  同上    │ 同上   │申請人：  │
  │款卡      │      │          │        │Ｈ○○    │
  │帳號207810│      │          │        │          │
  │00000000號│      │          │        │          │
  ├─────┼───┼─────┼────┼─────┤
  │郵局存摺  │ 1本  │  同上    │ 同上   │申請人：  │
  │帳號028138│      │          │        │Ｈ○○    │
  │00000000號│      │          │        │          │
  ├─────┼───┼─────┼────┼─────┤
  │郵局提款卡│ 1張  │ 同上     │ 同上   │申請人：  │
  │帳號028138│      │          │        │Ｈ○○    │
  │00000000號│      │          │        │          │
  ├─────┼───┼─────┼────┼─────┤
  │臺灣企銀存│ 1本  │ 同上     │ 同上   │申請人：  │
  │摺        │      │          │        │Ｈ○○    │
  │帳號312621│      │          │        │          │
  │59011號   │      │          │        │          │
  ├─────┼───┼─────┼────┼─────┤
  │臺灣企銀提│ 1張  │  同上    │同上    │申請人：  │
  │款卡      │      │          │        │Ｈ○○    │
  │帳號312621│      │          │        │          │
  │59011號   │      │          │        │          │
  ├─────┼───┼─────┼────┼─────┤
  │郵局存摺  │ 1本  │  同上    │ 同上   │申請人：  │
  │帳號031116│      │          │        │Ｓ○○    │
  │00000000號│      │          │        │          │
  ├─────┼───┼─────┼────┼─────┤
  │郵局提款卡│ 1張  │  同上    │ 同上   │申請人：  │
  │帳號031116│      │          │        │Ｓ○○    │
  │00000000號│      │          │        │          │
  ├─────┼───┼─────┼────┼─────┤
  │臺北縣板橋│ 1本  │  同上    │ 同上   │申請人：  │
  │市農會存摺│      │          │        │Ｓ○○    │
  │帳號020121│      │          │        │          │
  │0000000號 │      │          │        │          │
  ├─────┼───┼─────┼────┼─────┤
  │臺北縣板橋│ 1張  │ 同 上    │ 同上   │申請人：  │
  │市農會提款│      │          │        │Ｓ○○    │
  │卡        │      │          │        │          │
  │帳號020121│      │          │        │          │
  │0000000號 │      │          │        │          │
  ├─────┼───┼─────┼────┼─────┤
  │郵局存摺  │ 1本  │ 同 上    │ 同上   │申請人：  │
  │帳號008139│      │          │        │林育菱    │
  │00000000號│      │          │        │          │
  ├─────┼───┼─────┼────┼─────┤
  │郵局提款卡│ 1張  │ 同上     │ 同上   │申請人：  │
  │帳號008139│      │          │        │林育菱    │
  │00000000號│      │          │        │          │
  ├─────┼───┼─────┼────┼─────┤
  │中國信託銀│ 6本  │ 同上     │ 同上   │申請人：  │
  │行存摺    │      │          │        │丙○○    │
  │帳號428540│      │          │        │          │
  │209008號  │      │          │        │          │
  ├─────┼───┼─────┼────┼─────┤
  │合作金庫銀│ 2本  │ 同上     │ 同上   │申請人：  │
  │行存摺    │      │          │        │丙○○    │
  │帳號311187│      │          │        │          │
  │0000000號 │      │          │        │          │
  ├─────┼───┼─────┼────┼─────┤
  │臺新銀行存│ 2本  │ 同上     │ 同上   │申請人：  │
  │摺        │      │          │        │丙○○    │
  │帳號203710│      │          │        │          │
  │00000000號│      │          │        │          │
  ├─────┼───┼─────┼────┼─────┤
  │華南銀行存│ 2本  │ 同上     │ 同上   │申請人：  │
  │摺        │      │          │        │丙○○    │
  │帳號426200│      │          │        │          │
  │500311號  │      │          │        │          │
  ├─────┼───┼─────┼────┼─────┤
  │郵局存摺  │ 2本  │ 同上     │ 同上   │申請人：  │
  │帳號008118│      │          │        │丙○○    │
  │00000000號│      │          │        │          │
  ├─────┼───┼─────┼────┼─────┤
  │富邦銀行存│ 1本  │ 同上     │ 同上   │申請人：  │
  │摺        │      │          │        │丙○○    │
  │帳號022220│      │          │        │          │
  │00000000號│      │          │        │          │
  ├─────┼───┼─────┼────┼─────┤
  │建華銀行存│ 1本  │ 同上     │ 同上   │申請人：  │
  │摺        │      │          │        │丙○○    │
  │帳號012004│      │          │        │          │
  │00000000號│      │          │        │          │
  ├─────┼───┼─────┼────┼─────┤
  │台新銀行金│ 1張  │ 同上     │ 同上   │          │
  │融卡      │      │          │        │          │
  │帳號207810│      │          │        │          │
  │00000000號│      │          │        │          │
  ├─────┼───┼─────┼────┼─────┤
  │中國信託銀│ 1張  │ 同上     │ 同上   │          │
  │行金融卡  │      │          │        │          │
  │帳號589651│      │          │        │          │
  │0000000000│      │          │        │          │
  │號        │      │          │        │          │
  ├─────┼───┼─────┼────┼─────┤
  │匯豐銀行金│ 1張  │ 同上     │ 同上   │          │
  │融卡      │      │          │        │          │
  │帳號011249│      │          │        │          │
  │133388號  │      │          │        │          │
  ├─────┼───┼─────┼────┼─────┤
  │臺中銀行金│ 1張  │ 同上     │ 同上   │          │
  │融卡      │      │          │        │          │
  │帳號032020│      │          │        │          │
  │001744號  │      │          │        │          │
  ├─────┼───┼─────┼────┼─────┤
  │臺灣企銀金│ 1張  │ 同上     │ 同上   │          │
  │融卡      │      │          │        │          │
  │帳號313620│      │          │        │          │
  │86372號   │      │          │        │          │
  ├─────┼───┼─────┼────┼─────┤
  │郵局金融卡│ 1張  │同上      │同上    │          │
  │帳號012132│      │          │        │          │
  │00000000號│      │          │        │          │
  ├─────┼───┼─────┼────┼─────┤
  │日盛銀行金│ 1張  │  同上    │同上    │          │
  │融卡      │      │          │        │          │
  │帳號027100│      │          │        │          │
  │00000000號│      │          │        │          │
  ├─────┼───┼─────┼────┼─────┤
  │中國國際商│ 1張  │  同上    │同上    │          │
  │銀信用卡  │      │          │        │          │
  │帳號421333│      │          │        │          │
  │0000000000│      │          │        │          │
  │號        │      │          │        │          │
  ├─────┼───┼─────┼────┼─────┤
  │行動電話  │1張   │  同上    │ 同上   │          │
  │SIM卡     │      │          │        │          │
  │門號      │      │          │        │          │
  │0000000000│      │          │        │          │
  │號        │      │          │        │          │
  ├─────┼───┼─────┼────┼─────┤
  │行動電話  │ 1張  │  同上    │ 同上   │          │
  │SIM卡     │      │          │        │          │
  │門號      │      │          │        │          │
  │0000000000│      │          │        │          │
  │號        │      │          │        │          │
  ├─────┼───┼─────┼────┼─────┤
  │行動電話  │ 1盒  │  同上    │ 同上   │          │
  │SIM卡     │      │          │        │          │
  │門號      │      │          │        │          │
  │0000000000│      │          │        │          │
  │號        │      │          │        │          │
  ├─────┼───┼─────┼────┼─────┤
  │行動電話  │ 1張  │  同上    │ 同上   │          │
  │SIM卡     │      │          │        │          │
  │門號      │      │          │        │          │
  │0000000000│      │          │        │          │
  │號        │      │          │        │          │
  ├─────┼───┼─────┼────┼─────┤
  │行動電話  │ 1張  │  同上    │ 同上   │          │
  │SIM卡     │      │          │        │          │
  │門號      │      │          │        │          │
  │0000000000│      │          │        │          │
  │號        │      │          │        │          │
  ├─────┼───┼─────┼────┼─────┤
  │行動電話  │ 1張  │  同上    │ 同上   │          │
  │SIM卡     │      │          │        │          │
  │門號      │      │          │        │          │
  │0000000000│      │          │        │          │
  │號        │      │          │        │          │
  ├─────┼───┼─────┼────┼─────┤
  │行動電話  │ 1張  │  同上    │ 同上   │          │
  │SIM卡     │      │          │        │          │
  │門號      │      │          │        │          │
  │0000000000│      │          │        │          │
  │號        │      │          │        │          │
  ├─────┼───┼─────┼────┼─────┤
  │快遞信封  │ 1個  │  同上    │ 同上   │寄件人：  │
  │00-0000-00│      │          │        │Ｓ○○    │
  │55        │      │          │        │          │
  ├─────┼───┼─────┼────┼─────┤
  │快遞信封  │ 1個  │  同上    │同上    │寄件人：  │
  │00-0000-00│      │          │        │Ｈ○○    │
  │00        │      │          │        │          │
  └─────┴───┴─────┴────┴─────┘
附表二：
  0000000000
  0000000000
  0000000000
  0000000000
  0000000000
  0000000000
  0000000000
  0000000000
  0000000000
  0000000000
  0000000000
  0000000000
  0000000000
  0000000000
  0000000000
附表三：
  ┌──┬───┬───┬───────┬───────┐
  │編號│被害人│時間  │受騙之物品    │被告刊登之聯絡│
  │    │      │      │匯入金融機構之│電話          │
  │    │      │      │帳戶、戶名    │受騙之金額    │
  ├──┼───┼───┼───────┼───────┤
  │ 一 │庚○○│95年8 │帳號000-000000│7萬4,583元    │
  │    │      │月14日│    00000000號│電話：        │
  │    │      │      │              │0000000000號  │
  │    │      │      │              │0000000000號  │
  │    │      │      │              │0000000000號  │
  │    │      │      │              │0000000000號  │
  ├──┼───┼───┼───────┼───────┤
  │ 二 │陳妍  │95年5 │帳號000-000000│1萬3,188元    │
  │    │      │月22日│    153118號  │              │
  │    │      │      │              │電話：        │
  │    │      │      │              │0000000000號  │
  │    │      │      │              │0000000000號  │
  │    │      │      │              │0000000000號  │
  ├──┼───┼───┼───────┼───────┤
  │ 三 │午○○│95年6 │帳號000-000000│2萬3,122元    │
  │    │      │月8日 │    00000000號│              │
  │    │      │      │              │              │
  │    │      │      │              │電話：        │
  │    │      │      │              │0000000000號  │
  │    │      │      │              │0000000000號  │
  │    │      │      │              │0000000000號  │
  ├──┼───┼───┼───────┼───────┤
  │ 四 │卯○○│95年6 │帳號000-000000│1,083元       │
  │    │      │月22日│    00000000號│電話：        │
  │    │      │      │              │0000000000號  │
  │    │      │      │              │0000000000號  │
  ├──┼───┼───┼───────┼───────┤
  │ 五 │丁○○│95年6 │帳號000-000000│1萬5,983元    │
  │    │      │月22日│    00000000號│              │
  │    │      │      │              │              │
  │    │      │      │              │電話：        │
  │    │      │      │              │0000000000號  │
  │    │      │      │              │0000000000號  │
  │    │      │      │              │0000000000號  │
  ├──┼───┼───┼───────┼───────┤
  │ 六 │辰○○│95年6 │帳號000-000000│4萬4,792元    │
  │    │      │月22日│    00000000號│電話：        │
  │    │      │      │              │0000000000號  │
  │    │      │      │              │0000000000號  │
  ├──┼───┼───┼───────┼───────┤
  │ 七 │戌○○│95年6 │帳號000-000000│9萬元         │
  │    │      │月30日│    00000000號│電話：        │
  │    │      │      │              │0000000000號  │
  │    │      │      │              │0000000000號  │
  │    │      │      │              │0000000000號  │
  ├──┼───┼───┼───────┼───────┤
  │ 八 │玄○○│95年7 │帳號000-000000│10萬1,993元   │
  │    │      │月5日 │    129170號  │電話：        │
  │    │      │      │              │  0000000000號│
  │    │      │      │              │  0000000000號│
  ├──┼───┼───┼───────┼───────┤
  │ 九 │申○○│95年7 │帳號          │4,993元（未轉 │
  │    │      │月5日 │000-0000000000│帳成功）      │
  │    │      │      │號            │              │
  │    │      │      │000-0000000000│電話：        │
  │    │      │      │號            │0000000000號  │
  ├──┼───┼───┼───────┼───────┤
  │ 十 │己○○│95年7 │帳號000-000000│2萬9,989元    │
  │    │      │月6日 │    00000000號│電話：        │
  │    │      │      │              │  0000000000號│
  │    │      │      │              │  0000000000號│
  │    │      │      │              │  0000000000號│
  ├──┼───┼───┼───────┼───────┤
  │十一│酉○○│95年7 │帳號000-000000│8,983元       │
  │    │      │月12日│    719954號  │電話：        │
  │    │      │      │              │0000000000號  │
  │    │      │      │              │0000000000號  │
  ├──┼───┼───┼───────┼───────┤
  │十二│丑○○│      │帳號000-000000│1萬9,006元    │
  │    │      │      │    00000000號│              │
  │    │      │      │              │電話：        │
  │    │      │      │              │0000000000號  │
  │    │      │      │              │0000000000號  │
  │    │      │      │              │0000000000號  │
  ├──┼───┼───┼───────┼───────┤
  │十三│子○○│95年7 │帳號000-000000│5萬,700元     │
  │    │      │月13日│    302714號  │              │
  │    │      │      │              │電話：        │
  │    │      │      │              │0000000000號  │
  │    │      │      │              │0000000000號  │
  │    │      │      │              │0000000000號  │
  ├──┼───┼───┼───────┼───────┤
  │十四│黃○○│95年7 │帳號          │22萬2,800元   │
  │    │      │月24日│000-0000000000│              │
  │    │      │      │    9977號    │電話：        │
  │    │      │      │000-0000000000│0000000000號  │
  │    │      │      │    3586號    │0000000000號  │
  │    │      │      │              │0000000000號  │
  ├──┼───┼───┼───────┼───────┤
  │十五│Ｍ○○│95年5 │帳號000-000000│14萬5,097元   │
  │    │      │月27日│    221604號  │              │
  │    │      │      │              │電話：        │
  │    │      │      │              │0000000000號  │
  │    │      │      │              │0000000000號  │
  │    │      │      │              │0000000000號  │
  ├──┼───┼───┼───────┼───────┤
  │十六│地○○│95年8 │帳號000-000000│ 2,483元      │
  │    │      │月7日 │00000000號    │              │
  │    │      │      │              │電話：        │
  │    │      │      │              │0000000000號  │
  │    │      │      │              │0000000000號  │
  │    │      │      │              │0000000000號  │
  ├──┼───┼───┼───────┼───────┤
  │十七│辛○○│95年8 │帳號000-000000│3萬4,018元    │
  │    │      │月9日 │    92828號   │電話：        │
  │    │      │      │              │0000000000號  │
  │    │      │      │              │0000000000號  │
  │    │      │      │              │0000000000號  │
  ├──┼───┼───┼───────┼───────┤
  │十八│壬○○│95年8 │帳號          │總金額2萬8,677│
  │    │      │月9、 │000-0000000000│元            │
  │    │      │15、16│    7819號    │電話：        │
  │    │      │日、  │000-0000000000│0000000000號  │
  │    │      │      │    4510號    │0000000000號  │
  │    │      │      │              │0000000000號  │
  │    │      │      │              │0000000000號  │
  │    │      │      │              │0000000000號  │
  ├──┼───┼───┼───────┼───────┤
  │十九│亥○○│95年8 │帳號          │2萬98元       │
  │    │      │月11日│000-0000000000│              │
  │    │      │      │    7000號    │電話：        │
  │    │      │      │000-0000000000│  0000000000號│
  │    │      │      │    223號     │  0000000000號│
  │    │      │      │              │  0000000000號│
  ├──┼───┼───┼───────┼───────┤
  │二十│巳○○│95年8 │帳號000-000000│2萬8,983元    │
  │    │      │月11日│    00000000號│              │
  │    │      │      │              │電話：        │
  │    │      │      │              │0000000000號  │
  │    │      │      │              │0000000000號  │
  ├──┼───┼───┼───────┼───────┤
  │二一│未○○│95年8 │帳號000-000000│2,893元       │
  │    │      │月14日│    00000000號│              │
  │    │      │      │              │電話：        │
  │    │      │      │              │0000000000號  │
  │    │      │      │              │0000000000號  │
  │    │      │      │              │0000000000號  │
  ├──┼───┼───┼───────┼───────┤
  │二二│戊○○│95年8 │帳號          │1萬9,989元    │
  │    │      │月16日│000-0000000   │              │
  │    │      │      │0000000號     │電話：        │
  │    │      │      │              │0000000000號  │
  │    │      │      │              │0000000000號  │
  │    │      │      │              │0000000000號  │
  ├──┼───┼───┼───────┼───────┤
  │二三│天○○│95年8 │帳號000-000000│2萬9,989元    │
  │    │      │月16日│    00000000號│              │
  │    │      │      │              │電話：        │
  │    │      │      │              │0000000000號  │
  │    │      │      │              │0000000000號  │
  ├──┼───┼───┼───────┼───────┤
  │二四│Ｈ○○│95年8 │帳號          │66萬4,449元   │
  │    │      │月17、│000-0000000000│              │
  │    │      │18、21│    4510號    │電話：        │
  │    │      │、25日│000-0000000000│0000000000號  │
  │    │      │      │     7259號   │0000000000號  │
  │    │      │      │000-0000000000│0000000000號  │
  │    │      │      │    94號      │0000000000號  │
  │    │      │      │000-0000000000│              │
  │    │      │      │    41號      │              │
  │    │      │      │000000000000號│              │
  ├──┼───┼───┼───────┼───────┤
  │二五│寅○○│95年8 │帳號000-000000│4萬14元       │
  │    │      │月21、│    379441號  │              │
  │    │      │22日  │              │電話：        │
  │    │      │      │              │0000000000號  │
  │    │      │      │              │0000000000號  │
  │    │      │      │              │0000000000號  │
  ├──┼───┼───┼───────┼───────┤
  │二六│林宸螢│95年8 │帳號000-000000│1萬3,672元    │
  │    │      │月22日│    379441號  │              │
  │    │      │      │              │電話：        │
  │    │      │      │              │  0000000000號│
  │    │      │      │              │  0000000000號│
  ├──┼───┼───┼───────┼───────┤
  │二七│宇○○│95年8 │帳號          │16萬1,999元   │
  │    │      │月23日│000-000000    │電話：        │
  │    │      │      │    00000000號│0000000000號  │
  │    │      │      │              │0000000000號  │
  │    │      │      │              │              │
  ├──┼───┼───┼───────┼───────┤
  │二八│范姜怡│95年9 │帳號000-000000│1,998元       │
  │    │霖    │月5日 │    00000000號│              │
  │    │      │      │              │電話：        │
  │    │      │      │              │0000000000號  │
  │    │      │      │              │0000000000號  │
  │    │      │      │              │0000000000號  │
  │    │      │      │              │0000000000號  │
  ├──┼───┼───┼───────┼───────┤
  │二九│Ｏ○○│95年9 │帳號000-000000│2萬9,989元    │
  │    │      │月5日 │    00000000號│              │
  │    │      │      │              │電話：        │
  │    │      │      │              │  0000000000號│
  │    │      │      │              │  0000000000號│
  │    │      │      │              │  0000000000號│
  ├──┼───┼───┼───────┼───────┤
  │三十│梅靜方│95年9 │帳號000-000000│7,000元       │
  │    │      │月7日 │    00000000號│              │
  │    │      │      │              │電話：        │
  │    │      │      │              │0000000000號  │
  │    │      │      │              │0000000000號  │
  │    │      │      │              │0000000000號  │
  ├──┼───┼───┼───────┼───────┤
  │三一│Ｄ○○│95年9 │日盛商業銀行北│2萬9,989元    │
  │    │      │月5日 │桃園分行      │              │
  │    │      │11時25│帳號000-000000│電話：        │
  │    │      │分許  │    00000000號│0000000000號  │
  │    │      │      │              │0000000000號  │
  ├──┼───┼───┼───────┼───────┤
  │三二│翁壹憶│95年8 │臺灣中小企業銀│1萬2,062元    │
  │    │      │月25日│行東桃園分行  │              │
  │    │      │      │帳號000-000000│              │
  │    │      │      │  0000000000號│電話：        │
  │    │      │      │              │0000000000號  │
  ├──┼───┼───┼───────┼───────┤
  │三三│Ｓ○○│95年8 │臺灣中小企業銀│8,600元       │
  │    │      │月24日│行東桃園分行  │              │
  │    │      │      │帳號000-000000│              │
  │    │      │      │  0000000000號│電話：        │
  │    │      │      │              │0000000000號  │
  │    │      │      │              │0000000000號  │
  │    │      │      │              │0000000000號  │
  │    │      │      │              │0000000000號  │
  ├──┼───┼───┼───────┼───────┤
  │三四│Ｂ○○│95年8 │華南商業銀行南│9,489元       │
  │    │      │月22日│臺中分行      │電話：        │
  │    │      │14時33│帳號0000000000│0000000000號  │
  │    │      │分許、│000000000號   │0000000000號  │
  │    │      │同日14│              │0000000000號  │
  │    │      │時51分│              │              │
  │    │      │許    │              │              │
  ├──┼───┼───┼───────┼───────┤
  │三五│Ｆ○○│95年8 │兆豐國際商業銀│2萬9,983元    │
  │    │      │月22日│行榮總簡易型分│              │
  │    │      │14時51│行            │              │
  │    │      │分許  │戶名：康雅婷  │電話：        │
  │    │      │      │帳號          │  0000000000號│
  │    │      │      │000-0000000000│  0000000000號│
  │    │      │      │號            │              │
  ├──┼───┼───┼───────┼───────┤
  │三六│宙○○│95年8 │華南商業銀行南│1萬5,964元    │
  │    │      │月21日│臺中分行      │電話：        │
  │    │      │      │帳號000-000000│0000000000號  │
  │    │      │      │379441號      │0000000000號  │
  │    │      │      │              │0000000000號  │
  ├──┼───┼───┼───────┼───────┤
  │三七│Ｃ○○│95年8 │玉山商業銀行大│總金額3萬5,966│
  │    │      │月10日│里分行        │元            │
  │    │      │12時30│帳號000-000000│電話：        │
  │    │      │分許、│0000000000號  │0000000000號  │
  │    │      │13時6 │              │0000000000號  │
  │    │      │分許  │              │0000000000號  │
  ├──┼───┼───┼───────┼───────┤
  │三八│Ｕ○○│95年8 │帳號          │電話：        │
  │    │（沒有│月9日 │000-0000000000│  0000000000號│
  │    │金錢損│12時許│223號         │  0000000000號│
  │    │失）  │      │              │              │
  ├──┼───┼───┼───────┼───────┤
  │三九│Ｙ○○│95年8 │帳號          │5,683元       │
  │    │（原名│月9日 │000-0000000000│              │
  │    │鄭勝蓉│14時36│號            │電話：        │
  │    │）    │分許  │              │0000000000號  │
  │    │      │      │              │0000000000號  │
  ├──┼───┼───┼───────┼───────┤
  │四十│Ｑ○○│95年6 │Ｑ○○陷於錯誤│電話：        │
  │    │（沒有│月8日 │，而將其所申請│  0000000000號│
  │    │金錢損│      │臺中第二信用合│  0000000000號│
  │    │失）  │      │作社帳號146-00│              │
  │    │      │      │00000000號之基│              │
  │    │      │      │本資本，告知某│              │
  │    │      │      │詐欺集團之成員│              │
  │    │      │      │，該詐欺集團之│              │
  │    │      │      │成員，再施用詐│              │
  │    │      │      │術，另施用詐術│              │
  │    │      │      │使其他被害人陷│              │
  │    │      │      │於錯誤，而將款│              │
  │    │      │      │項匯入Ｑ○○之│              │
  │    │      │      │上開帳戶內。致│              │
  │    │      │      │Ｑ○○之上開帳│              │
  │    │      │      │戶遭列入警示帳│              │
  │    │      │      │戶。          │              │
  ├──┼───┼───┼───────┼───────┤
  │四一│Ａ○○│95年5 │帳號          │10萬9,998元   │
  │    │      │月9日 │00000000000000│Ａ○○所申請之│
  │    │      │      │號            │合作金庫銀行帳│
  │    │      │      │00000000000000│號            │
  │    │      │      │8號           │000-0000000000│
  │    │      │      │              │號、臺灣企業銀│
  │    │      │      │              │行帳號        │
  │    │      │      │              │000-0000000000│
  │    │      │      │              │號帳尸之存摺、│
  │    │      │      │              │提款卡及密碼。│
  │    │      │      │              │              │
  │    │      │      │              │電話：        │
  │    │      │      │              │0000000000號  │
  ├──┼───┼───┼───────┼───────┤
  │四二│ｂ○○│95年5 │華南商業銀行基│一、13萬8,082 │
  │    │      │月5日 │隆港口分行帳號│    元        │
  │    │      │16時28│000-0000000000│              │
  │    │      │分許及│337489號      │二、中國信託商│
  │    │      │同年月│戶名：林有助  │    業銀行帳號│
  │    │      │8日   │              │    0000000000│
  │    │      │      │              │    64號帳戶之│
  │    │      │      │              │    之存摺及密│
  │    │      │      │              │    碼。      │
  │    │      │      │              │電話：        │
  │    │      │      │              │0000000000號  │
  │    │      │      │              │0000000000號  │
  │    │      │      │              │0000000000號  │
  ├──┼───┼───┼───────┼───────┤
  │四三│劉靜茹│95年3 │華南商業銀行南│2,799元       │
  │    │      │月31日│崁分行        │              │
  │    │      │12時52│帳號          │電話：        │
  │    │      │分    │00000000000000│0000000000號  │
  │    │      │      │號            │0000000000號  │
  │    │      │      │              │0000000000號  │
  ├──┼───┼───┼───────┼───────┤
  │四四│Ｎ○○│95年3 │玉山銀行屏東分│2,689元       │
  │    │      │月29日│行            │              │
  │    │      │17時52│帳號0000000000│Ｎ○○所申請之│
  │    │      │分    │   000000000號│臺灣郵政公司提│
  │    │      │      │              │款卡、復華商業│
  │    │      │      │              │銀行提款卡、鹿│
  │    │      │      │              │港信用合作社存│
  │    │      │      │              │摺。          │
  │    │      │      │              │電話：        │
  │    │      │      │              │0000000000號  │
  ├──┼───┼───┼───────┼───────┤
  │四五│ａ○○│95年3 │戶名不詳      │10萬元        │
  │    │      │月29日│帳號          │              │
  │    │      │16時30│000-0000000000│電話：        │
  │    │      │分許  │70號          │0000000000號  │
  │    │      │      │000-0000000000│0000000000號  │
  │    │      │      │694500號      │0000000000號  │
  │    │      │      │000-0000000000│              │
  │    │      │      │號            │              │
  ├──┼───┼───┼───────┼───────┤
  │四六│Ｖ○○│95年3 │帳號          │前後匯入148筆 │
  │    │      │月16日│00000000000000│，總金額      │
  │    │      │12時58│號            │226萬9,678元  │
  │    │      │分許起│00000000000000│              │
  │    │      │至同年│96號          │              │
  │    │      │月21日│00000000000000│Ｖ○○所申請之│
  │    │      │15時30│40號等8個帳戶 │中國信託銀行現│
  │    │      │分    │              │金卡、台北國際│
  │    │      │      │              │商業銀行金融卡│
  │    │      │      │              │、玉山銀行金融│
  │    │      │      │              │卡、及其兒子所│
  │    │      │      │              │申請之日盛商業│
  │    │      │      │              │銀行金融卡之存│
  │    │      │      │              │摺、提款卡、密│
  │    │      │      │              │碼。          │
  │    │      │      │              │              │
  │    │      │      │              │電話：        │
  │    │      │      │              │0000000000號  │
  │    │      │      │              │0000000000號  │
  ├──┼───┼───┼───────┼───────┤
  │四七│Ｘ○○│95年1 │中國信託商業銀│3,499元       │
  │    │      │月11日│行高雄三民分行│電話：        │
  │    │      │13時13│帳號000-000000│0000000000號  │
  │    │      │分    │    155213號  │0000000000號  │
  ├──┼───┼───┼───────┼───────┤
  │四八│Ｇ○○│95年1 │國泰世華商業銀│總金額2萬6,647│
  │    │      │月11日│行蘆洲分行    │元            │
  │    │      │15時34│戶名：李思婕  │              │
  │    │      │分許及│帳號000-000000│電話：        │
  │    │      │同日16│    162081號  │0000000000號  │
  │    │      │時8分 │              │              │
  │    │      │許    │              │              │
  ├──┼───┼───┼───────┼───────┤
  │四九│Ｌ○○│94年12│合作金庫銀行鳳│6,000元       │
  │    │      │月11日│山分行        │              │
  │    │      │      │帳號000-000000│電話：        │
  │    │      │      │    107665號  │  0000000000號│
  │    │      │      │              │  0000000000號│
  │    │      │      │              │  0000000000號│
  │    │      │      │              │  0000000000號│
  │    │      │      │              │  0000000000號│
  ├──┼───┼───┼───────┼───────┤
  │五十│Ｚ○○│94年12│國泰世華銀行士│2,996元       │
  │    │      │月1日 │林分行        │              │
  │    │      │12時11│帳號          │電話：        │
  │    │      │分許  │000000000000號│0000000000號  │
  │    │      │      │              │0000000000號  │
  │    │      │      │              │0000000000號  │
  ├──┼───┼───┼───────┼───────┤
  │五一│游敘汶│94年11│安泰商業銀行左│2萬9,989元    │
  │    │      │月30日│營分行        │              │
  │    │      │16時19│帳號0000000000│電話：        │
  │    │      │分    │    0200號    │  0000000000號│
  │    │      │      │              │  0000000000號│
  ├──┼───┼───┼───────┼───────┤
  │五二│Ｒ○○│94年11│臺灣郵政公司嘉│5,000元       │
  │    │      │月24日│義六腳鄉蒜頭郵│              │
  │    │      │13時32│政39支局      │電話：        │
  │    │      │分    │戶名：陳雅琪  │0000000000號  │
  │    │      │      │帳號000-000000│0000000000號  │
  │    │      │      │    00000000號│0000000000號  │
  ├──┼───┼───┼───────┼───────┤
  │五三│Ｔ○○│94年11│富邦商業銀行中│三筆，總金額7 │
  │    │      │月22日│壢環北分行    │萬9000元      │
  │    │      │18時21│帳號          │              │
  │    │      │分許、│000-0000000000│0000000000號  │
  │    │      │94年11│號            │0000000000號  │
  │    │      │月23日│              │              │
  ├──┼───┼───┼───────┼───────┤
  │五四│Ｐ○○│94年11│中國國陳商業銀│約150萬元     │
  │    │      │月18日│行楠梓分行    │              │
  │    │      │起至12│帳號          │電話：        │
  │    │      │月12日│000-0000000000│0000000000號  │
  │    │      │止    │4號           │0000000000號  │
  │    │      │      │另戶名不詳，帳│0000000000號  │
  │    │      │      │號：          │0000000000號  │
  │    │      │      │000-0000000000│0000000000號  │
  │    │      │      │號            │0000000000號  │
  │    │      │      │000-0000000000│0000000000號  │
  │    │      │      │7400號        │              │
  │    │      │      │000-0000000000│              │
  │    │      │      │8900號等7個帳 │              │
  │    │      │      │戶。          │              │
  ├──┼───┼───┼───────┼───────┤
  │五五│Ｉ○○│94年11│1.臺灣郵政公司│1. 8,716元    │
  │    │      │月17日│  山仔頂支局  │              │
  │    │      │13時32│帳號0000000000│2.1萬元       │
  │    │      │分許起│    334844號  │              │
  │    │      │至同年│2.臺灣郵政公司│3.1萬6,000元  │
  │    │      │月17日│  潭子支局    │              │
  │    │      │16時17│帳號0000000000│電話：        │
  │    │      │分    │    9252號    │0000000000號  │
  │    │      │      │3.中國信託商業│0000000000號  │
  │    │      │      │  銀行永吉分行│0000000000號  │
  │    │      │      │帳號0000000000│0000000000號  │
  │    │      │      │    69號      │0000000000號  │
  └──┴───┴───┴───────┴───────┘
附錄本案論罪科刑法條：
廢止前刑法第340條：
以犯第339條之罪為常業者，處1年以上7年以下有期徒刑，得併
科5萬元以下罰金。
刑法第339條第1項：
意圖為自己或第三人不法之所有，以詐術使人將本人或第三人之
物交付者，處5年以下有期徒刑、拘役或科或併科1千元以下罰金
。


司法院資訊處製作；財團法人民間司法改革基金會備份。
